【裁判字號】    89,交簡上,24
【裁判日期】    890823
【裁判案由】    過失傷害
【裁判全文】
臺灣屏東地方法院刑事判決                  八十九年度交簡上字第二四號
    上  訴  人  臺灣屏東地方法院檢察署檢察官
    被      告  甲○○
右上訴人因被告過失傷害案件，不服本院潮州簡易庭八十九年度潮交簡字第八五號中
華民國八十九年四月二十四日刑事簡易判決（八十九年度偵字第一五五０號）提起上
訴，本院判決如左：
    主  文
上訴駁回。
    事  實
一、甲○○於民國八十八年十月二十五日凌晨二時許，駕駛Ｐ四－一八四二號自小客
    車，搭載乙○○、吳青秋、丙○○，由屏東縣恆春鎮往南灣（即北往南）方向行
    駛，途經台二十六線公路二十八公里加十七、三公尺南向車道處，甲○○為閃避
    前車，應注意，並能注意與前車保持安全距離，竟疏於注意，因緊急剎車，車輛
    失控，衝入對向車道，翻覆路旁，致乙○○第五頸椎骨折、左橈骨遠端骨折，吳
    青秋頭部外傷、右頂部凹陷性骨折、氣腦症、左鎖骨骨折，丙○○右食指骨折、
    右手掌撕裂傷。
二、案經乙○○、吳青秋、丙○○訴由屏東縣警察局恆春分局移送台灣屏東地方法院
    檢察署檢察官偵查聲請簡易判決。
    理  由
一、右開事實，已據被告甲○○供認不諱，核與告訴人乙○○、吳青秋、丙○○指訴
    情相符，並有診斷證明書二紙及道路交通事故調查報告表一紙、照片八帳附卷可
    稽。被告犯行足以認定。
二、核被告所為，係犯過失傷害罪。其一過失行為，致告訴人三人受傷，應依想像競
    合犯規定論處。原審因適用刑法第二百八十四條第一項前段、第五十五條、第四
    十一條、罰金罰鍰提高標準條例第一條前段、第二條規定，酌處有期徒刑四月，
    並諭知如易科罰金，以三百元折算一日，認事用法，均無不合，量刑亦屬允當。
    檢察官循告訴人乙○○要求，提起上訴意旨略稱：告訴人因本件車禍造成第五頸
    椎骨折，將造成四肢運動障害及其他神精不完全損害而生之神經痛，應已符合刑
    法第十條第四項第六款之重傷害，而被告迄今尚未賠償告訴人之損失，原判決量
    刑過輕云云。但查告訴人乙○○於八十八年十一月二日接受頸椎手術，同年月十
    三日出院，其預後良好，四肢活動能力恢復中，已據財團法人長庚紀念醫院高雄
    分院以八十九年八月一日長庚院高字第二四六一號函覆本院在卷。核被告所為
    ，尚無重傷害可言。檢察官上訴，沒有理由，應予駁回。
據上論斷，應依刑事訴訟法第四百五十五條之一第三項、第三百六十八條判決如主文
。
本案經檢察官林津鋒到庭執行職務。
中      華      民      國     八十九     年    八      月   二十三     日
                                    臺灣屏東地方法院刑事第三庭
                                        審判長法  官  林  正  雄
                                              法  官  柯  盛  益
                                              法  官  莊  鎮  遠
右正本證明與原本無異。
不得上訴。
                                              書記官  陳  文  進
中      華      民      國    八十九    年      八      月    二十八    日
刑法第二百八十四條第一項前段：
  因過失傷害人者，處六月以下有期徒刑、拘役或五百元以下罰金。


司法院資訊處製作；財團法人民間司法改革基金會備份。
